# ABDELKEBIR JAMERI

Ingénieur en Data Reporting et Analyse de Données



abdelkebir.jameri@outlook.com

RABAT, MAROC +212689171584

(in) @Abdelkebir JAMERI

#### PROFIL

Ingénieur d'État en Données et Connaissances, spécialisé en analyse de données, reporting et migration. Doté d'une expérience approfondie dans la gestion et l'analyse de données complexes, avec une capacité prouvée à résoudre des problèmes et à collaborer efficacement au sein d'équipes multidisciplinaires. Toujours désireux d'apprendre et de rester à la pointe des tendances en matière de données.

# LANGUES

- FRANCAIS
- ANGLAIS
- ARABE

# **CERTIFICATS**

Introduction to Data Analytics 

⊘
IBM Skills Network

Tools for Data Science - IBM Skills Network  $\mathscr D$ 

**IBM Skills Network** 

**Al For Everyone** *⊘* DeepLearning

**Talend [ETL-BI]** *⊘* Udemy

# **EXPÉRIENCE PROFESSIONNELLE**

#### SOMEI @

## Ingénieur de données et reporting

09/2023 - present | RABAT, MAROC

- Création de rapports sur Oracle Report Builder, SSRS, SAP Webi 4.3.
- Optimisation des performances des rapports pour une extraction rapide des données.
- Création et analyse des requêtes SQL, fonctions de package et déclencheurs.
- Maîtrise de la manipulation de données réelles et complexes.
- Participation au paramétrage fonctionnel des données pour optimiser les systèmes de reporting.
- Connaissance approfondie des bonnes pratiques en reporting et visualisation de données.
- Déploiement des rapports sur la solution Waterp.
- Collaboration efficace avec les équipes pour des rapports cohérents et précis.

# Stage de fin d'études

02/2023 - 08/2023 | RABAT, MAROC

Une analyse approfondie précède la migration personnalisée et le déploiement sur Azure des rapports Oracle Report Builder vers SSRS. Cette démarche méticuleuse vise à répondre de manière optimale aux besoins spécifiques de l'entreprise en matière de reporting, tout en tenant compte des limitations pour une intégration fluide.

**Technologies:** Oracle Report, Oracle 19c, SSRS, PowerBi, Microsoft Visual Studio Azure DevOps, Toad.

#### **FORMATION**

#### ESI- École des Sciences de l'Information 🔗

2020 - 2023 | RABAT

INGÉNIEUR D'ÉTAT EN DONNÉES ET CONNAISSANCES

#### CPGE - Classes Préparatoires Au grandes Ecoles Lycée Réda Slaoui ⊘

2018 – 2020 | AGADIR

Filière Math Physique (MP)

## Baccalauréat scientifique Lycée Abdellah Chefchaouni

2018 | OULED TEIMA

Science Mathématiques

# **COMPÉTENCES PROFESSIONNELLES**

#### Langage

Python, Java, MATLAB, R

# **Gestion des Bases de Données**

Toad for Oracle, Oracle, MySQL, SQL, PL/SQL Microsoft SQL Server, Oracle 19c

# Analyse de Données

SPSS, Stata, Scikit-Learn, Numpy, Pandas

#### Visualisation des Données

Oracle Report, SAP Webi, SSRS, Tableau, PowerBI, Matplotlib, Seaborn